# 应付股利转增资本金，算不算货币出资？

提问人：alison999 时间：2012-03-24 15:39:41
应付股利转增资本金，算不算货币出资？

回答人：chenyiwei
这种做法难以操作，建议先由股东会通过决议撤销原先的现金股利分配决议，将应付股利还原到未分配利润，再按未分配利润转增资本办理验资。